# 子公司被整体拆迁的会处理

提问人：bigxia07 时间：2019-04-05 10:04:54
20x1 年末，A 公司拥有 B 公司 90% 股权，合并报表中有因 A 公司收购B 公司产生的 5000 万商誉，20X2年 3 月 B 公司收到政府文件，因特殊情况需要整体征用 B 公司所在的土地并需要B 公司立即停止经营，具体补偿款尚未协商， 3 月时 A公司的年报尚未披露，那 A 公司年报和一季报在母公司和合并报表中应对 A公司的投资如何作会计处理（假定 B 公司因资产的特殊性无法再搬迁的其他地方）

回答人：chenyiwei
1 、20X1 年年报：假设截至 20X1 年 12 月 31 日，尚无征用 B 公司土地的计划，包括该计划尚未在酝酿中（也包括虽有计划，但当时尚处于保密中，故 A、B 公司均无法获知），故20X2 年 3 月接到政府文件要求停业，属于资产负债表日后非调整事项，在20X1年度的财务报表中只需作出披露即可。
2 、20X2年一季报：由于在资产负债表日前收到征收通知并按通知要求立即停业，相关资产预计无法继续使用，均应做报废处理。鉴于补偿款尚在与政府协商中，具有不确定性，但至少应合理估计补偿款是否足以涵盖被征收资产的账面价值和关停过程中发生的人员遣散费、拆除清理费用等支出，如果是，则可以将截至停产日相关资产的账面价值转入 “其他非流动资产”，暂不确认损益，到补偿方案明确后再进一步处理。

提问人：bigxia07 时间：2019-04-08 09:00:09
按上案例，企业资产交给政府后有两种后续处理，一种是企业彻底关闭，另一种是进行搬迁，这两种情况是不是都适合企业会计准则解释 3 号的会计处理，如果不一样，都是如何处理的，谢谢

回答人：chenyiwei
企业将资产移交后是否关停，会影响该企业自身报表是否适用持续经营假设，但不影响其母公司合并报表层面的处理。